臺灣臺中地方法院刑事判決
                                      110年度易字第730號
公  訴  人  臺灣臺中地方檢察署檢察官
被      告  孫文慶




上列被告因竊盜案件，經檢察官提起公訴（110年度偵字第374號
），被告於本院準備程序進行中，就被訴事實為有罪之陳述，經
告知簡式審判程序之旨，並聽取當事人之意見後，本院裁定依簡
式審判程序審理，判決如下：
    主    文
孫文慶犯侵入住宅竊盜罪，累犯，處有期徒刑柒月。未扣案犯罪
所得美津濃牌黑色咖啡色條紋休閒鞋壹雙沒收，於全部或一部不
能沒收或不宜執行沒收時，追徵其價額。
    犯罪事實
一、孫文慶意圖為自己不法之所有，並基於加重竊盜之犯意，於
    民國 109年11月4日凌晨3時20分許，以不詳方式開啟黃韵華
    位於臺中市○○區○○路000號2樓之8號租屋處1樓大門後，
    進入該建築物 2樓，徒手竊取黃韵華置於租屋處門口鞋櫃內
    之美津濃牌黑色咖啡色條紋休閒鞋 1雙（價值新臺幣【下同
    】 2,200元），得手後置於自行車前置物籃內騎乘離去。嗣
    將之攜往臺中市東區干城跳蚤市場，以每雙鞋 100元之代價
    出售予真實姓名、年籍不詳之人。嗣因黃韵華於同日晚間 9
    時許發現前開物品遭竊，而報警處理，經警調閱現場監視器
    錄影畫面，始循線查獲上情。
二、案經黃韵華訴由臺中市政府警察局太平分局報告臺灣臺中地
    方檢察署檢察官偵查起訴。
    理    由
一、被告孫文慶所犯非死刑、無期徒刑、最輕本刑為 3年以上有
    期徒刑之罪，亦非高等法院管轄第一審案件，且被告於本院
    準備程序中，已就被訴事實為有罪之陳述，經告知簡式審判
    程序之旨後，被告及檢察官對於本案改依簡式審判程序審理
    均表示同意，本院合議庭爰依刑事訴訟法第 273條之1第1項
    規定，裁定本案由受命法官獨任以簡式審判程序加以審理，
    是本案依同法第273條之2規定，不受同法第159條第1項、第
    161條之2、第161條之3、第163條之1及第164條至第170條有
    關證據提示、交互詰問及傳聞證據等相關規定之限制。
二、上揭犯罪事實，業據被告於警詢及審理時坦承不諱（參偵卷
    第59至61頁，本院卷第104、110頁），核與證人即告訴人黃
    韵華證述情節相符（參偵卷第63至65、101 頁），復有臺中
    市政府警察局太平分局太平派出所員警職務報告、監視錄影
    翻拍照片附卷可稽（參偵卷第55、67至69頁），足認被告上
    開任意性自白與事實相符。綜上，本案事證明確，被告犯行
    應堪認定，應予依法論科。
三、論罪科刑：
(一)按刑法第 321條第1項第1款之侵入住宅竊盜罪，其所謂「住
    宅」，乃指人類日常居住之場所而言，公寓亦屬之。至公寓
    樓下之「樓梯間」，雖僅供各住戶出入通行，然就公寓之整
    體而言，該樓梯間為該公寓之一部分，而與該公寓有密切不
    可分之關係，故侵入公寓樓梯間遂行竊盜，難謂無同時妨害
    居住安全之情形，自應成立刑法第 321條第1項第1款之侵入
    住宅竊盜罪（最高法院76年度台上字第2972號判決意旨參照
    ）。被告行竊之地點係告訴人黃韵華所承租位於臺中市○○區
    ○○路000號2樓之8號2樓之套房大門外側，惟需以鑰匙開啟 1
    樓大門進入後，經由樓梯間始得前往該樓等情，業據告訴人
    黃韵華於偵查中證述明確（參偵卷第 101頁），揆諸前揭說
    明所示，被告仍屬侵入住宅竊盜。故核被告所為，係犯刑法
    第321條第1項第1款之侵入住宅竊盜罪。
(二)被告前因施用毒品案件，經本院103年度審簡字第153號判決
    判處有期徒刑5月確定，於104年10月16日徒刑執行完畢出監
    ，有臺灣高等法院被告前案紀錄表可稽，其於受徒刑之執行
    完畢後 5年內故意再犯本案有期徒刑以上之刑之罪，為累犯
    。被告構成累犯之前案紀錄，雖與本案所涉犯行，非屬相同
    案件類型，然觀諸被告之前案紀錄表，有多次財產犯罪之紀
    錄（含竊盜案件），本案犯行顯非一時失慮、偶然之犯罪，
    且經執行完畢仍再犯罪，顯見前罪之徒刑執行無成效，其對
    於刑罰之反應力顯然薄弱，衡量被告所受之刑罰與其所應負
    擔之罪責，尚無過苛，爰依刑法第47條第1項之規定加重其
    刑。
(三)爰以行為人之責任為基礎，審酌被告：1.正值青壯，竟不思
    以正途獲取財物，於上揭時地，竊盜他人之物品，欠缺對於
    他人物品所有權之尊重，所為應予非難；2.犯後已坦承犯行
    ，然尚未賠償告訴人黃韵華；3.兼衡其犯罪動機、目的、手
    段、竊得物品之價值，暨其自述國小學肄業之智識程度，現
    在監執行，已婚、無子女，無須扶養父母（參本院卷第 111
    頁）等一切情狀，量處如主文所示之刑。
四、沒收部分：被告竊得之美津濃牌黑色咖啡色條紋休閒鞋 1雙
    ，為被告之犯罪所得，尚未返還予告訴人黃韵華，爰依刑法
    第38條之 1第1項前段規定宣告沒收，並依同條第3項規定諭
    知於全部或一部不能沒收或不宜執行沒收時，追徵其價額。
據上論斷，應依刑事訴訟法第273條之1第1項、第299條第1項前
段，刑法第321條第1項、第47條第1項、刑法第38條之1第1項前
段、第3項，刑法施行法第1條之1第1項，判決如主文。
本案經檢察官劉俊杰提起公訴，檢察官林文亮到庭執行職務。
中　　華　　民　　國　 110　　年　　9 　　月　　10　　日
                  刑事第十八庭  法  官  李依達
以上正本證明與原本無異。
如不服本判決應於收受送達後20日內向本院提出上訴書狀，並應
敘述具體理由；其未敘述上訴之理由者，應於上訴期間屆滿後20
日內向本院補提理由書（均須按他造當事人之人數附繕本）「切
勿逕送上級法院」。
告訴人或被害人如不服判決，應備理由具狀向檢察官請求上訴，
上訴期間之計算，以檢察官收受判決正本之日起算。
　　　　                        書記官  陳彥蓉
中　　華　　民　　國　 110　　年　　9 　　月　　10　　日

附錄本案論罪科刑法條
中華民國刑法第321條
犯前條第一項、第二項之罪而有下列情形之一者，處六月以上五
年以下有期徒刑，得併科五十萬元以下罰金：
一、侵入住宅或有人居住之建築物、船艦或隱匿其內而犯之。
二、毀越門窗、牆垣或其他安全設備而犯之。
三、攜帶兇器而犯之。
四、結夥三人以上而犯之。
五、乘火災、水災或其他災害之際而犯之。
六、在車站、港埠、航空站或其他供水、陸、空公眾運輸之舟、
    車、航空機內而犯之。
前項之未遂犯罰之。